臺灣臺南地方法院刑事判決　　　　　　　96年度訴字第1386號
公　訴　人　臺灣臺南地方法院檢察署檢察官
被　　　告　甲○○
　　　　　　　　　　　號
上列被告因違反毒品危害防制條例案件，經檢察官提起公訴（96
度撤緩毒偵字第20號），被告於準備程序中就犯罪事實為有罪之
陳述，經本院合議庭裁定行簡式審判程序，判決如下：
    主  文
甲○○施用第一級毒品，累犯，處有期徒刑捌月，減為有期徒刑
肆月，如易科罰金以新台幣壹仟元折算壹日。扣案含有第一級毒
品海洛因之殘渣袋1只（重零點貳參公克）沒收並銷燬之。
    事實及理由
一、按除簡式審判程序、簡易程序及刑事訴訟法第376條第1款、
    第2款所列之罪之案件外，第一審應行合議審判；次按除被
    告所犯為死刑、無期徒刑、最輕本刑為三年以上有期徒刑之
    罪或高等法院管轄第一審案件者外，於法院行準備程序進行
    中，被告先就被訴事實為有罪之陳述時，審判長得告知被告
    簡式審判程序之旨，並聽取當事人、代理人、辯護人及輔佐
    人之意見後，裁定進行簡式審判程序，刑事訴訟法第273條
    之1第1項及284條之1分別定有明文。本件被告甲○○被訴毒
    品危害防治條例第10條第1項之罪，乃除死刑、無期徒刑、
    最輕本刑為三年以上有期徒刑以外之罪，亦為刑事訴訟法第
    376條第2款之罪之案件，其於本院準備程序中就被訴事實為
    有罪之陳述，經告知簡式審判程序之旨，並聽取公訴人、被
    告之意見後，本院認為適宜進行簡式審判程序，依刑事訴訟
    法第273條之2、第159條第2項之規定，不適用傳聞法則有關
    限制證據能力之相關規定；並得依同法第310條之2準用第
    454條之規定製作略式判決書（僅記載「證據名稱」），合
    先敘明。
二、犯罪事實及證據資料:均引用起訴書之記載（如附件），惟
    另補充犯罪事實欄之記載如下: 「被告前於94年間因違反毒
    品危害防制條例罪，經台灣高雄地方法院判處有期徒刑8月
    確定，於95年1月12日執行徒刑完畢」。
三、另被告於96年1月25日下午4時許，同意員警採集尿液送驗，
    先以酵素免疫分析法（EIA）進行篩檢，再以氣相層析質譜
    儀（GC/MS）確認結果，呈嗎啡（2995ng/ml）及可待因（
    575ng/ml）陽性反應，此有台南市警察局第六分局調查甲○
    ○涉嫌毒品案送驗尿液及年籍對照表及台灣檢驗科技股份有
    限公司出具之濫用藥物尿液檢驗報告一份可稽。按海洛因可
    代謝成嗎啡，且海洛因常含有少量6-乙醯可待因雜質成分，
    該成分可代謝成嗎啡與可待因，故施打海洛因後，其尿液可
    能同時測出嗎啡與可待因成分，此有行政院衛生署管制藥品
    管理局95年6月29日管檢字第0950007080號函可參。因此被
    告於施打海洛因後，由尿液檢驗結果呈嗎啡及可待因陽性反
    應，核屬科學上正常合理現象，故被告自白施用第一級海洛
    因之事實，核與上開檢驗結果相符，罪證明確，其上開犯行
    堪予認定。
四、按觀察、勒戒或強制戒治執行完畢後，五年以內再犯毒品危
    害防制條例第十條之罪者，檢察官應依法追訴，同條例第23
    條第3項定有明文。查被告前於90年間因施用毒品，經台灣
    高雄地方法院以90年度毒聲字第6267號裁定令入戒治處所施
    以強制戒治，嗣經該院以91年度毒聲字第1117號裁定停止戒
    治，復該院以91年度毒聲字第5678號裁定撤銷停止戒治，於
    92年4月22日強制戒治執行完畢（惟因強制戒治執行完畢後
    接續執行另案徒刑，而於93年3月29日釋放出監)。此有臺灣
    高等法院被告前案紀錄表及臺灣臺南地方法院檢察署刑案資
    料查註紀錄表各一件在卷可憑。其於強制戒治執行完畢釋放
    後五年內再犯本件施用第一級毒品之罪，揆之上述規定，即
    應依法追訴、審理。
五、次按海洛因係毒品危害防制條例第2條第2項第1款所明定之
    第一級毒品，禁止非法持有及施用。故核被告施用海洛因之
    行為，係犯毒品危害防制條第10條第1項施用第一級毒品罪
    。被告持有海洛因與安非他命之低度行為，應為其施用之高
    度行為所吸收，不另論罪。被告前於94年間因違反毒品危害
    防制條例罪，經台灣高雄地方法院判處有期徒刑8月確定，
    於95年1月12日執行徒刑完畢，有同前前案紀錄表可參，詎
    其於有期徒刑執行完畢後，五年內故意再犯本件有期徒刑以
    上之罪，為累犯，應依刑法第47條第1項之規定，加重其刑
    。另被告於犯罪未被有偵查權之公務員或機關發覺前，向台
    南市警察局第六分局鹽埕派出所自首坦承犯行，進而接受裁
    判，有警訊筆錄載明可稽，爰依刑法第62條前段規定減輕其
    刑，並依刑法第71條第1項規定先加後減其刑。爰審酌被告
    有多次施用毒品前科，且前經觀察勒戒及強制戒治後，猶未
    能深切體認毒品危害己身之鉅，及早謀求脫離毒害之道，而
    再觸犯施用毒品之罪行，顯見自制力不足，惟被告於犯後自
    首犯行深表悔意，且施用毒品固戕害個人健康，然未侵害他
    人權益，犯罪手段平和及被告智識程度等一切情狀，量處如
    主文所示之刑，以資懲戒。又被告之犯罪時間，係在96年4
    月24日以前，合於中華民國96年罪犯減刑條例規定之減刑條
    件，應予減刑，並諭知易科罰金之折算標準如主文所示。
六、扣案之含海洛因殘渣袋1只，重0.23公克，殘渣袋內有第一
    級毒品海洛因之成分殘留，惟量微而無法稱重，有法部部調
    查局96年2月16日調科壹字第09623012930號鑑定書在卷可稽
    。顯見該包裝袋與內裝之第一級毒品海洛因殘渣無法解析分
    離，應依毒品危害防制條例第18條第1項前段之規定，併予
    沒收銷燬之。
據上論斷，應依刑事訴訟法第273條之1第1項 、第299條第1項前
段、第310條之2、第454條第2項，毒品危害防制條例第10條第1
項、第18條第1項前段，刑法第11條前段、第47條第1項、第62條
，中華民國96年罪犯減刑條例第2條第1項第3款、第7條、第9條
，判決如主文。
本案經檢察官蔡佩如到庭執行職務
中　　華　　民　　國　　96　　年　　11　　月　　14　　日
             　　 刑事第九庭   法　官　賴純慧
以上正本證明與原本無異
如不服本判決應於收受本判決後10日內向本院提出上訴書狀，並
應敘述具體理由。如未敘述上訴理由者，應於上訴期間屆滿後20
日內向本院補提理由書狀（均須按他造當事人之人數附繕本）「
切勿逕送上級法院」。
            　　　　　　　　　　書記官　方秀貞
中　　華　　民　　國　　96　　年　　11　　月　　14　　日
附錄本件論罪科刑法條全文：
毒品危害防制條例第10條第1項
施用第一級毒品者，處6月以上5年以下有期徒刑。
